

SOBRE MÍ

Más de 13 años en el mundo de la hostelería me han enseñado la importancia de jugar en equipo y ser parte de las soluciones y no de los problemas. Conocí la programación y enseguida me engancho, es un día a día de enfrentar nuevos retos y poder ver los resultados como ladrillo a ladrillo puedo crear algo genial me genera una satisfacción increíble. Optimista, adaptable e implicado, con ganas infinitas de aprender y de compartir mis conocimientos.

CONTACTO

Madrid - España

- 654-19-05-36
- in https://www.linkedin.com/i n/helio-javier-soto-arevalo-78b9261b9/

FORMACIÓN

Universidad de Tecnologia READIC.

FP II Administración de Empresas. **Udemy**

React: De cero a experto (Hooks y MERN)

IDIOMAS

- Español Nativo
- Ingles Equivalente a b1

EXPERIENCIA LABORAL

Proyecto freelance

ABRIL 2021 - ACTUAL

 Tecnologias utilizadas: React, styled Components, wordpress.

Cocinero Taberna La Autentica.

MARZO 2021 - ACTUAL

- Trabajo en equipo.
- Trabajo bajo presion.
- Atencion al cliente.

Practicas en Clever wolf Technologies

ENERO 2021 - MARZO 2021

• Tecnologias utilizadas: React, SASS.

PROYECTOS

Portafolio

Web desarrollada con REACT.

https://github.com/Heliosoto1987/remastered - Repositorio. https://heliosoto1987.github.io/remastered/ - Resultado.

Calculadora de temperaturas Fahrenheit - Celcius

https://github.com/Heliosoto1987/calculatorApp - Repositorio https://heliosoto1987.github.io/calculatorApp/ - Resultado